【裁判字號】    98,審訴,638
【裁判日期】    980730
【裁判案由】    毒品危害防制條例
【裁判全文】
臺灣士林地方法院刑事判決             98年度審訴字第638號
公  訴  人  臺灣士林地方法院檢察署檢察官
被      告  甲○○
上列被告因違反毒品危害防制條例案件，經檢察官提起公訴（98
年度毒偵字第978 號），被告為有罪之陳述，本院合議庭裁定改
行簡式審判程序，並判決如下：
    主  文
甲○○施用第一級毒品，累犯，處有期徒刑拾壹月，扣案之注射
針筒參支及勺子壹支均沒收；又施用第二級毒品，累犯，處有期
徒刑伍月，扣案之甲基安非他命壹包（驗餘淨重零點零參參玖公
克）沒收銷燬，應執行有期徒刑壹年貳月，扣案之甲基安非他命
壹包（驗餘淨重零點零參參玖公克）沒收銷燬，注射針筒參支及
勺子壹支均沒收。
    事  實
一、甲○○前因施用毒品案件，經依法院裁定送觀察、勒戒及強
    制戒治後，嗣因無繼續戒治之必要，由法院裁定停止戒治，
    所餘戒治期間交付保護管束，於民國93年6 月27日保護管束
    期滿未經撤銷，視為強制戒治執行完畢，並經臺灣士林地方
    法院檢察署檢察官以93年度戒毒偵字第42號為不起訴處分確
    定。又因施用毒品案件，經本院以96年度訴字第494 號判決
    處有期徒刑9 月，提起上訴後，經臺灣高等法院以96年度上
    訴字第3729號撤銷原判決改判處有期徒刑8 月，減為有期徒
    刑4 月確定，於97年12月24日縮刑期滿執行完畢。再因施用
    毒品案件，經本院以97年度審訴字第180 號判決處有期徒刑
    4 月、10月，應執行有期徒刑1 年，經上訴後，臺灣高等法
    院於98年3 月12日以98年度上訴字第493 號判決上訴駁回確
    定。詎仍不知悔改，復於前案強制戒治執行完畢釋放後5 年
    內，分別基於施用第一級毒品海洛因及第二級毒品甲基安非
    他命之犯意，先於98年4 月5 日上午6 時許，在臺北市北投
    區明德捷運站廁所內，以注射針筒施打於左手臂之方式，施
    用海洛因1 次；復於98年4 月5 日上午6 時許，在前開明德
    捷運站廁所內，以將甲基安非他命置於玻璃球內燒烤使產生
    煙霧之方式，施用甲基安非他命1 次，嗣於98年4 月5 日晚
    上11時55分許，為警於臺北市中山區○○○路○ 段43號前查
    獲，並扣得甲基安非他命1 包（驗餘淨重0.0339公克）及其
    所有供施用海洛因所用之注射針筒3 支、勺子1 支等物。
二、案經臺北市政府警察局中山分局報請臺灣臺北地方法院檢察
    署呈請臺灣高等法院檢察署檢察長令轉臺灣士林地方法院檢
    察署檢察官偵查起訴。
    理  由
一、前揭犯罪事實，業據被告甲○○於警詢時、偵查中、本院準
    備程序及審理時供認不諱，又被告經警採集其尿液送檢驗結
    果，呈嗎啡、安非他命及甲基安非他命陽性反應，有臺灣尖
    端先進生技醫藥股份有限公司98年4 月17日濫用藥物檢驗報
    告及臺北市政府警察局中山分局偵辦毒品案件尿液檢體委驗
    單各1 份在卷可稽，復有查獲之甲基安非他命1 包、注射針
    筒3 支及勺子1 支扣案可資佐證，而扣案之甲基安非他命1
    包，經檢驗結果，確檢出甲基安非他命成分，亦有交通部民
    用航空局航空醫務中心98年4 月20日航藥鑑字第0982012 號
    毒品鑑定書1 份在卷可憑，足徵被告自白與事實相符。本件
    事證明確，被告犯行堪以認定。
二、按犯毒品危害防制條例第10條之施用毒品罪者，檢察官應聲
    請法院裁定令被告入勒戒處所觀察、勒戒。觀察、勒戒後，
    檢察官依據勒戒處所之陳報，認受觀察、勒戒人無繼續施用
    毒品傾向者，應即釋放，並為不起訴處分；認受觀察、勒戒
    人有繼續施用毒品傾向者，檢察官應聲請法院裁定令入戒治
    處所施以強制戒治。經觀察、勒戒或強制戒治執行完畢釋放
    後，5 年內再犯毒品危害防制條例第10條之罪者，檢察官應
    依法追訴，毒品危害防制條例第20條第1 項、第2 項、第23
    條第2 項分別定有明文。查被告前因施用毒品案件，經依法
    院裁定送觀察、勒戒及強制戒治後，嗣因無繼續戒治之必要
    ，由法院裁定停止戒治，所餘戒治期間交付保護管束，於93
    年6 月27日保護管束期滿未經撤銷，視為強制戒治執行完畢
    ，並經臺灣士林地方法院檢察署檢察官以93年度戒毒偵字第
    42號為不起訴處分確定，有臺灣士林地方法院檢察署93年度
    戒毒偵字第42號不起訴處分書、被告刑案資料查註紀錄表及
    法務部全國檢察官線上查詢刑案人犯在監所最新資料報表各
    1 份在卷可參，被告曾因施用毒品案件，經強制戒治執行完
    畢釋放後，5 年內再犯毒品危害防制條例第10條之罪，經檢
    察官提起公訴，本院應予審理。按海洛因、甲基安非他命分
    別係毒品危害防制條例第2 條第2 項第1 款、第2 款所稱之
    第一級、第二級毒品。核被告施用海洛因及甲基安非他命之
    行為，分別係犯毒品危害防制條例第10條第1 項之施用第一
    級毒品罪及同條例第10條第2 項之施用第二級毒品罪。被告
    持有海洛因及甲基安非他命進而施用，其持有海洛因及甲基
    安非他命之低度行為應各為施用海洛因及甲基安非他命之高
    度行為所吸收，均不另論罪。被告所犯施用第一級毒品罪及
    施用第二級毒品罪，犯意各別，行為互殊，罪名不同，應予
    分論併罰。又被告有事實欄所述犯罪科刑執行情形，有臺灣
    高等法院被告前案紀錄表附卷可參，其於有期徒刑執行完畢
    後，5 年內故意再犯有期徒刑以上之本罪，應依刑法第47條
    第1 項之規定論以累犯，並加重其刑。爰審酌被告有多次施
    用毒品之前科，素行不佳，惟考量其僅各施用海洛因及甲基
    安非他命1 次，及犯罪戕害自己身心健康，與犯罪後供認犯
    行之態度等一切情狀，分別量處如主文所示之刑，並定其應
    執行之刑。
三、扣案之甲基安非他命1 包（驗餘淨重0.0339公克），係查獲
    之第二級毒品，不問屬於被告與否，應依毒品危害防制條例
    第18條第1 項前段之規定宣告沒收銷燬。至扣案之注射針筒
    3 支及勺子1 支，均係被告所有供施用海洛因所用之物，業
    據其於本院審理時供明在卷，應依刑法第38條第1 項第2 款
    之規定宣告沒收。
據上論斷，應依刑事訴訟法第299 條第1 項前段、第273 條之1
第1 項，毒品危害防制條例第10條第1 項、第2 項、第18條第1
項前段，刑法第11條、第47條第1 項、第51條第5 款、第38條第
1 項第2 款，判決如主文。
本案經檢察官王巧玲到庭執行職務。
中    華    民    國    98    年    7     月    30    日
                  刑事第一庭法  官  周明鴻
以上正本證明與原本無異。
如不服本判決應於收受判決後10日內向本院提出上訴書狀，並應
敘述具體理由；其未敘述上訴理由者，應於上訴期間屆滿後20日
內向本院補提理由書（均須按他造當事人之人數附繕本）「切勿
逕送上級法院」。
                            書記官  丁梅芬
中    華    民    國    98    年    7     月    30    日
附錄論罪科刑法條：
毒品危害防制條例第10條第1項、第2項
施用第一級毒品者，處 6 月以上 5 年以下有期徒刑。
施用第二級毒品者，處 3 年以下有期徒刑。


司法院資訊處製作；財團法人民間司法改革基金會備份。
